【裁判字號】    95,上訴,1402
【裁判日期】    950829
【裁判案由】    違反毒品危害防制條例
【裁判全文】
臺灣高等法院高雄分院刑事判決        95年度上訴字第1402號
上  訴  人  臺灣高雄地方法院檢察署檢察官
被      告  甲○○
                    （現於臺灣高雄女子監獄執行中）
上列上訴人因被告違反毒品危害防制條例案件，不服臺灣高雄地
方法院95年度訴字第1287號中華民國95年6 月16日第一審判決（
起訴案號：臺灣高雄地方法院檢察署95年度毒偵字第2305號），
提起上訴，及併案審理（同署95年度毒偵字第5045號），本院依
簡式審判程序判決如下：
    主  文
原判決撤銷。
甲○○連續施用第一級毒品，處有期徒刑壹年。
扣案之海洛因壹包（淨重零點零玖公克，空包裝重零點貳伍公克
）、殘留海洛因之注射針筒壹支均沒收銷燬之。
    事  實
一、甲○○前於民國93年間，因施用毒品，經臺灣高雄地方法院
    以93年度毒聲字第2173號裁定送觀察、勒戒後，於93年11月
    12日認無繼續施用毒品傾向執行完畢而釋放，並經臺灣高雄
    地方法院檢察署檢察官以93年度毒偵字第6248號為不起訴處
    分確定。詎其仍不知悔改，明知海洛因係毒品危害防制條例
    第2 條第2 項所稱之第一級毒品，不得非法持有、施用，竟
    於觀察、勒戒執行完畢釋放後5 年內，基於施用第一級毒品
    海洛因之概括犯意，自95年2 月10日起至同年5 月2 日9 時
    許，連續在位於高雄市○○區○○路上某加油站之廁所內及
    其他不詳地點，以將海洛因摻水置入注射針筒後，再施打於
    其身體方式施用之，平均每天約施一至二次。嗣於(一)95年2
    月14日22時20分許，在高雄市苓雅區○○○路56巷8 號前為
    警查獲，並扣得被告所有之海洛因1 包（淨重0.09公克，空
    包裝重0.25公克）及殘留海洛因殘渣之注射針筒1 支。(二)95
    年5 月3 日23時許，在高雄縣鳳山市○○路與崗山北街口，
    為警查獲。
二、案經高雄縣政府警察局及高雄縣政府警察局鳳山分局移請臺
    灣高雄地方法院檢察署檢察官偵查起訴及併案審理。
    理  由
一、上揭犯罪事實，業據被告甲○○於原審及本院審理中坦承不
    諱，被告先後2 次為警查獲後所採集之尿液，經送高雄市立
    凱旋醫院及台灣檢驗科技股份有限公司檢驗結果，均呈嗎啡
    陽性反應，此有該醫院95年3 月1 日及該公司95年5 月18日
    濫用藥物尿液檢驗報告及尿液採證代碼對照表附卷可稽；又
    扣案之白色粉末1 包，經送請法務部調查局檢驗結果，認該
    白色粉末含海洛因成分，淨重共計0.09公克，空包裝重0.25
    公克，有該局95年4 月19日調科壹字第220022925 號鑑定通
    知書可參（見一審卷第17頁）；另扣案之注射針筒1 支，經
    送請高雄醫學大學附設中和紀念醫院檢驗結果，呈海洛因陽
    性反應，此有該醫院95年5 月30日編號0000－000 號檢驗報
    告在卷足憑。足徵被告前開施用第一級毒品海洛因之自白核
    與事實相符，足認被告確有施用第一級毒品海洛因多次之犯
    行，堪以認定。又被告前於93年間，因施用毒品，經原審法
    院以93年度毒聲字第2173號裁定送觀察、勒戒後，於93年11
    月12日認無繼續施用毒品傾向執行完畢而釋放，此有臺灣高
    等法院被告前案紀錄表1 份在卷足按，則被告於前案觀察勒
    戒執行完畢釋放後，5 年內再犯本件毒品危害防制條例第10
    條第1 項之施用第一級毒品罪，依毒品危害防制條例第23條
    第2 項，應依法論科。
二、查海洛因係毒品危害防制條例第2 條第2 項所稱之第一級毒
    品，不得非法持有、施用。核被告所為，係犯毒品危害防制
    條例第10條第1 項之施用第一級毒品罪。其為施用而持有海
    洛因之低度行為，為其施用之高度行為吸收，不另論罪。被
    告先後多次施用第一級毒品海洛因之行為，時間緊接，方法
    相同，觸犯構成要件相同之罪名，顯係基於概括犯意反覆為
    之，為連續犯，應依刑法第56條之規定論以一罪，並加重其
    刑。被告自95年2 月10日起至同年月13日止以外之施用第一
    級毒品行為，雖未經檢察官起訴，惟與起訴部分具有連續犯
    之裁判上一罪關係，自為起訴效力所及，本院應併予審理。
    又被告行為後，刑法已於95年2 月2 日修正公布，同年7 月
    1 日施行；其中刑法第56條關於連續犯之規定已經刪除，惟
    依修正後刑法第2 條第1 項前段規定：「行為後法律有變更
    者，適用行為時之法律。」而本件如適用連續犯規定，被告
    之多次施用毒品行為，雖得加重其刑，但仍以一罪論；如依
    修正後規定，則係數罪併罰，可見修正後規定顯然對被告不
    利，是本件依前述規定仍應適用有利於被告之行為時法律，
    即仍有連續犯之適用，附此敘明。
三、原審對被告論罪科刑，固非無見，惟就檢察官併案部分未及
    審理，尚有未洽，檢察官上訴意旨指摘此部分係不當，為有
    理由，應由本院撤銷改判。爰審酌被告前因施用毒品，經觀
    察、勒戒，仍未戒絕毒品，再犯本件施用毒品犯行，並於為
    警查獲後，再度施用，顯見其毫無悔改之意，及其施用毒品
    同時戕害一己之身體健康，犯後亦坦承犯行，態度良好等一
    切情狀，量處如主文第2 項所示之刑。扣案海洛因1 包（淨
    重0.09公克，空包裝重0.25公克）為毒品，另扣案之注射針
    筒1 支，經送請上開醫院檢驗結果，呈海洛因陽性反應，業
    據本院認定如前，而包裝上開海洛因所用之包裝袋，及注射
    針筒因殘留海洛因，難以完全與之析離，均應依毒品危害防
    制條例第18條第1 項前段之規定，沒收銷燬之。至因鑑驗而
    耗用之海洛因，既已滅失，爰不為沒收銷燬之諭知。
據上論結，應依刑事訴訟法第369 條第1 項前段、第364 條、第
299 條第1 項前段，第273 條之1 第1 項、毒品危害防制條例第
10條第1 項、第18條第1 項前段，刑法第11條、第2 條第1 項前
段，修正前刑法第56條，判決如主文。
本案經檢察官陳建年到庭執行職務。
中    華    民    國    95    年    8     月    29    日
                  刑事第三庭    審判長法  官  周賢銳
                                      法  官  謝宏宗
                                      法  官  黃仁松
以上正本證明與原本無異。
如不服本判決應於收受本判決後10日內向本院提出上訴書狀，其
未敘述上訴理由者，並得於提起上訴後10日內向本院補提理由書
狀（均須按他造當事人之人數附繕本）「切勿逕送上級法院」。
中    華    民    國    95    年    8     月    29    日
                                      書記官  馬蕙梅
附錄本件判決論罪科刑法條：
毒品危害防制條例第10條
施用第一級毒品者，處 6 月以上 5 年以下有期徒刑。


司法院資訊處製作；財團法人民間司法改革基金會備份。
